# 母公司对子公司的借款，进行债转股操作是否需要评估？

提问人：qinyegui 时间：2019-09-04 14:45:46
母公司对子公司的借款转为对子公司的股权，进行债转股操作，是否需要进行评估？
《公司法》第 27 条的规定：“股东可以用货币出资，也可以用实物、知识产权、土地使用权等可以用货币估价并可以依法转让的非货币财产作价出资；
但是，法律、行政法规规定不得作为出资的财产除外。对作为出资的非货币财产应当评估作价，核实财产，不得高估或者低估作价。法律、行政法规对评估作价有规定的，从其规定。”
母公司对子公司进行借款时，是用的货币资金，现在转为股权，是否可以看成是货币资金出资，而不需要进行评估。公司法规定非货币性资产出资需要进行评估，是为了防止出资不实。那用往来款转增注册资本是否不存在出资不实的问题。

回答人：chenyiwei
原《公司债权转股权登记管理办法》（国家工商行政管理总局令第 57 号）
规定 “用以转为股权的债权，应当经依法设立的资产评估机构评估。债权转股权的作价出资金额不得高于该债权的评估值。” 但该规定现已废止。现行的《公司注册资本登记管理规定（ 2014 年修订）》（国家工商行政管理总局令第 64 号）并未提及债转股出资需经过评估。建议就此问题与主管工商登记机关沟通确认。
一般理解，如果拟转股的债务的形成时，债务人已经实际收到了相应金额的货币，即属于货币性债务，则理论上不评估是可以接受的。但鉴于对此规定不清晰，还是建议咨询主管工商登记机关意见。

提问人：凉茶上火 时间：2019-09-23 16:01:41
借楼一问， @chenyiwei 陈版，母公司对全资子公司债转股，转入资本公积或实收资本有限制吗？

回答人：chenyiwei
应无特殊限制。